【裁判字號】    98,審簡上,303
【裁判日期】    990120
【裁判案由】    詐欺
【裁判全文】
臺灣士林地方法院刑事判決           98年度審簡上字第303號
上  訴  人
即  被  告  甲○○
上列上訴人即被告因詐欺案件，不服本院士林簡易庭於中華民國
98年11月19日所為98年度士簡字第985 號第一審刑事簡易判決（
偵查案號：臺灣士林地方法院檢察署98年度偵字第12430 號），
提起上訴，本院管轄第二審之合議庭判決如下：
    主  文
上訴駁回。
甲○○緩刑貳年，並應於緩刑開始之日起個月內向公庫支付新
臺幣陸仟壹佰壹拾壹元。
    事實及理由
一、本案經本院審理結果，認第一審判決被告犯刑法第30條第1
    項、第339 條第1 項幫助詐欺取財罪，處有期徒刑3 月，如
    易科罰金以新臺幣（下同）1,000 元折算1 日。其認事、用
    法及量刑均無不當，應予維持，並引用第一審判決書記載之
    犯罪事實、證據及理由（如附件判決書），另補充：告訴人
    乙○○之中華郵政公司存摺影本、聯合報分類廣告欄及被告
    於本院審理時之自白（參本院民國99年1 月13日審判筆錄）
    。
二、被告上訴意旨略以：被告係因求職過程中受詐騙集團欺騙、
    利用而交付提款卡予詐騙集團成員，其自身也是受害者等語
    。
三、經查：上訴人即被告甲○○於本院審理中已坦承犯行，且有
    原審判決所列證據可資佐證，足認被告係犯刑法第30條第1
    項、第339 條第1 項之幫助詐欺取財罪。原審法院以被告罪
    證明確，量處有期徒刑3 月，並諭知如易科罰金以1,000 元
    折算1 日，其認事用法尚無違誤，量刑亦屬妥適，上訴人以
    上述意旨提起上訴，並無理由，應予駁回。末查，本件被告
    前未曾因故意犯罪受有期徒刑以上刑之宣告，此有臺灣高等
    法院被告前案紀錄表1 份在卷可稽，其因一時失慮，致罹刑
    章，犯罪後已坦承犯行，經此偵審教訓，自當知所警惕，信
    無再犯之虞，因認前開宣告之刑以暫不執行為適當，併宣告
    緩刑2 年，以啟自新，並因被害人乙○○經本院合法傳喚未
    到庭，致無法與被告和解，而依被告之意願，命其在緩刑開
    始之日起3 個月內向公庫支付6,111 元，此部分為緩刑宣告
    附帶之條件，依刑法第74條第4 項規定，上開條件內容得為
    民事強制執行名義，且依刑法第75條之1 第1 項第4 款規定
    ，違反上開負擔情節重大，足認原宣告之緩刑難收其預期效
    果，而有執行刑罰之必要者，得撤銷緩刑之宣告。
據上論斷，應依刑事訴訟法第455 條之1 第1 項、第3 項、第36
8 條、第373 條，刑法第74條第1 項第1 款、第74條第2 項第4
款，判決如主文。
本案經檢察官蔡元仕到庭執行職務。
中    華    民    國    99    年    1     月    20    日
                  刑事第一庭審判長法  官  雷雯華
                                  法  官  吳祚丞
                                  法  官  王沛雷
以上正本證明與原本無異。
本件不得上訴。
                                  書記官  陳麗津
中    華    民    國    99    年    1     月    20    日
附錄本案論罪科刑法條全文：
刑法第339條
意圖為自己或第三人不法之所有，以詐術使人將本人或第三人之
物交付者，處5 年以下有期徒刑、拘役或科或併科1 千元以下罰
金。
以前項方法得財產上不法之利益或使第三人得之者，亦同。
前二項之未遂犯罰之。


司法院資訊處製作；財團法人民間司法改革基金會備份。
